【裁判字號】    90,訴,561
【裁判日期】    901025
【裁判案由】    偽造文書等
【裁判全文】
臺灣臺南地方法院刑事判決                            九十年度訴字第五六一號
    公  訴  人  臺灣台南地方法院檢察署檢察官
    被      告  丁○○
                乙○○
                戊○○
右列被告等因偽造文書等案件，經檢察官提起公訴 (八十九年度偵字第九二０九號)
，本院判決如左：
    主  文
丁○○共同行使偽造私文書，足以生損害於公眾，處有期徒刑陸月，如易科罰金，以
參佰元折算壹日，緩刑參年。
扣案信用卡貳張、「江羿翔」國民身分證上關於變造之丁○○相片壹張，均沒收。
丁○○被訴傷害、毀損部分，公訴不受理。
乙○○、戊○○公訴不受理。
    事  實
一、丁○○與乙○○、戊○○（乙○○與戊○○涉及行使偽造私文書部分，另經檢察
    官移送本院另案審理中），共同基於意圖為自己不法所有及供行使之用而偽造私
    文書及特種文書之犯意連絡，先由丁○○於民國八十九年七月間，在台南市區某
    處，交付其所有自己之照片一紙，交付予乙○○及戊○○，並由乙○○與戊○○
    於八十九年七月至同年八十九年八月五日間某日，在不詳地點，以丁○○交付之
    前開照片變造「江羿翔」名義之國民身分證一紙，足以生損害於戶籍機關對於國
    民身分證管理之正確性。復由乙○○、戊○○二人於不詳時間、地點，偽造英商
    渣打銀行發行之卡號：0000000000000000號，及美商荷蘭銀行
    發行之卡號：0000000000000000號，且背面持卡人簽名處均為
    空白之信用卡各一張，並由乙○○及戊○○於八十九年八月五日十七時許，交予
    丁○○，並由丁○○在前開二張信用卡背面持卡人簽名處，偽造「江羿翔」之署
    押共二枚，而為偽造以「江羿翔」為名義人之信用卡私文書二紙，足以生損害於
    英商渣打銀行及美商荷蘭銀行，復於同日由乙○○與戊○○陪同丁○○至丙○○
    所經營，位於台南市○○路○段六九九號之名記菸酒行前，由丁○○進入前開菸
    酒行，向丙○○佯稱其為江羿翔本人，欲購買價值新台幣（下同）二萬元之洋酒
    ，並持前開偽造之二張信用卡私文書表示欲刷卡付帳，且持前開偽造之「江羿翔
    」之國民身分證以證明其身分而為行使前開偽造之二張信用卡私文書及國民身分
    證一紙。嗣因丙○○見丁○○行蹤可疑，並與相關銀行確認前揭信用卡有異，故
    未交付丁○○欲購買之洋酒而未遂，並旋即報警後，當場查獲丁○○，並扣得前
    揭偽造之信用卡二張及變造之國民身分證一紙等物。
二、案經台南市警察局第一分局報告台灣台南地方法院檢察署檢察官偵查起訴。
    理  由
一、右揭犯罪事實業據被告丁○○於偵審中坦承不諱，核與告訴人丙○○於警訊中之
    指述相符，並有前開偽造信用卡二張、偽造之國民身分證一張在卷可稽，被告自
    白與事實相符，堪以採信。又扣案二張信用卡均係偽造等情，分經荷蘭銀行於九
    十年八月十六日以（九０）荷銀風管（信）字第法九００八０一０號函及渣打銀
    行於九十年八月二十八日以（九０）渣信字第０一九二號分別函覆在卷，是被告
    自白與事實相符，堪以採信。是堪認被告犯行明確，應依法論科。
二、查被告行為後，刑法已於九十年六月二十日公布，並於同年月二十二日生效，其
    中增定之第二百零一條之一第一項偽造信用卡之法定刑為一年以上，七年以下有
    期徒刑，得併科三萬元以下罰金，與修正前之刑法相同構成要件之第二百十條偽
    造信用卡私文書之法定刑為五年以下有期徒刑相比較，以被告行為時即修正前之
    規定為有利於被告，是被告偽造前揭信用卡之行為，應依刑法第二條第一項但書
    規定，適用被告行為時之前揭偽造私文書規定處斷。故核被告所為係犯刑法第二
    百十六條、第二百十條之行使偽造私文書及第二百十六條、第二百十二條行使變
    造特種文書、第三百三十九條第三項、第一項之詐欺取財未遂罪。被告偽造私文
    書之低度行為，應為行使偽造私文書之高度行為吸收；變造特種文書之低度行為
    應為行使變造特種文書之高度行為所吸收，均不另論罪。被告丁○○、乙○○與
    戊○○等三人間，具有犯意連絡及行為分擔，俱為共同正犯。被告丁○○以一行
    為行使二偽造信用卡私文書及一變造國民身分證之特種文書犯行，為想像競合犯
    ，應依刑法第五十五條前段，從一重之行使偽造私文書處斷。被告丁○○所犯行
    使偽造私文書罪及詐欺未遂罪間，具有方法結果之牽連關係，應依刑法第五十五
    條後段之規定，從一重之行使偽造私文書罪處斷。爰審酌被告僅因其一己之私，
    以偽造之信用卡刷卡消費，影響商業交易秩序甚鉅，惟犯罪尚無所得，且犯罪後
    坦承不諱，與告訴人丙○○達成和解，犯後態度良好等一切情狀，量處如主文所
    示之刑，並定易科罰金之折算標準，以示懲儆。又查被告丁○○前未曾受有期徒
    刑以上刑之宣告，有卷附臺灣高等法院被告全國前案紀錄表一紙在卷可憑。經此
    起訴審判，當知警惕，信無再犯之虞，本院認所宣告之刑以暫不執行為適當，並
    諭知緩刑參年，以啟自新。另變造之「江羿翔」國民身分證上關於丁○○相片一
    張為被告丁○○所有且供犯罪所用之物；扣案信用卡二張為被告丁○○與共犯乙○○、戊○○等人所有，且供其犯罪所用之物，業據被告於偵審中自承在卷，應
    依刑法第三十八條第一項第二款之規定均沒收之。另被告丁○○於扣案前開二張
    信用卡背面偽造之「江羿翔」署押二枚部分，因前開二張信用卡業已宣告沒收如
    前，爰不另予宣告沒收，附此敘明。
三、公訴意旨另以：被告丁○○於前揭菸酒行店內持前開偽造之國民身分證及信用卡
    欲簽帳消費，為告訴人丙○○發覺有異時，被告乙○○即先步出店外，被告丁○○隨之欲逃離現場時，因店門已為告訴人丙○○及甲○○等人鎖上，被告丁○○
    即與丙○○等三人發生扭打，被告乙○○及戊○○則先後趕來，自外用力以腳踹
    門，欲協助被告丁○○脫逃，雙方於扭打、拉扯及推擋店門之間，致告訴人丙○○受有雙手腕部及左下肢等身體多處淤青；告訴人甲○○受有脊椎骨撞傷等之傷
    害，前揭菸酒行之店門喇叭鎖亦因之損壞，足以生損害於告訴人丙○○，因認被
    告丁○○、乙○○與顏福另涉刑法第二百七十七條第一項之傷害罪及同法第三百
    五十四條之毀損罪等罪嫌。惟按告訴乃論之罪，告訴人於第一審辯論終結前得撤
    回其告訴，又告訴經撤回者，應諭知不受理之判決，刑事訴訟法第二百三十八條
    第一項、第三百零三條第三款分別定有明文。查本件告訴人告訴被告三人共涉傷
    害、毀損二罪嫌，公訴意旨認係觸犯刑法第二百七十七條第一項之傷害罪及同法
    第三百五十四條之毀損罪，依同法第二百八十七條及三百五十七條之規定，須告
    訴乃論。茲據告訴人丙○○、甲○○於訴訟繫屬中撤回告訴，業據告訴人甲○○
    於本院調查時陳稱在卷及告訴人丙○○撤回告訴狀一份附卷可稽。是參諸前開法
    文，就被告丁○○等三人共涉傷害及毀損部分犯行，爰不經言詞辯論，逕為諭知
    不受理之判決。
據上論斷，應依刑事訴訟法第二百九十九條第一項前段、第三百零七條、第三百零四
條第三款，刑法第二條第一項但書、第二十八條、第二百十六條、第二百十條、第二
百十二條、第三百三十九條第三項、第一項、第五十五條、第四十一條第一項前段、
第七十四條第一款、第三十八條第一項第二款，罰金罰鍰提高標準條例第一條前段、
第二條，判決如主文。
本案經檢察官蘇聰榮到庭執行職務
中      華      民      國    九十      年      十      月    二十五    日
                                  臺灣臺南地方法院刑事第五庭
                                          法  官    卓  穎  毓
右正本證明與原本無異。
如不服本判決，應於判決送達後十日內，向本院提出上訴狀。
                                          書記官    黃  子  起
中      華      民      國    九十      年      十      月    二十五    日
附錄法條：
中華民國刑法第二百一十條：
偽造、變造私文書，足以生損害於公眾或他人者，處五年以下有期徒刑。
中華民國刑法第二百一十六條：
行使第二百十條至第二百十五條之文書者，依偽造、變造文書或登載不實事項或使登
載不實事項之規定處斷。


司法院資訊處製作；財團法人民間司法改革基金會備份。
